# 无产权房开房销售账务处理

提问人：lzlchina 时间：2010-01-18 22:14:06
某房地产公司从军队手中购入土地开发房地产销售（使用权归军队，房地产开发公司每年支付一定租金租期 70 年），业主购入也产权只有使用权。请问房地产公司这种业务是什么业务啊，土地成本以多少入账呢

回答人：chenyiwei
首先需要解决该业务本身是否合规的问题：（ 1 ）军用土地能否用于民用房地产的开发？（ 2 ）租赁期 70 年，超过《合同法》规定的最长 20 年期限，超过部分存在被认定为无效的风险；（ 3 ）房屋产权归谁所有？如果购房者、公司、军方三方发生纠纷，可能产生什么不利影响？